【裁判字號】    91,訴,2330
【裁判日期】    920313
【裁判案由】    毒品危害防制條例
【裁判全文】
臺灣板橋地方法院刑事判決                        九十一年度訴字第二三三號
    公  訴  人  臺灣板橋地方法院檢察署檢察官
    被      告  甲○○
右列被告因毒品危害防制條例案件，經檢察官聲請簡易判決處刑（九十一年度毒偵字
第二四三九號），本院板橋簡易庭認不得以簡易判決處刑，移
院依通常審判程序判決如左：
    主  文
甲○○連續施用第一級毒品，處有期徒刑柒月，扣案之第一級毒品海洛因拾貳包（淨
重柒拾伍點零捌公克，包裝重陸點參玖公克）沒收銷燬；又連續施用第二級毒品，處
有期徒刑伍月，扣案之安非他命貳包（淨重陸點陸公克）沒收銷燬，吸食器肆個及分
裝袋拾陸個，均沒收。應執行有期徒刑拾壹月，扣案之第一級毒品海洛因拾貳包（淨
重柒拾伍點零捌公克，包裝重陸點參玖公克）、安非他命貳包（淨重陸點陸公克）均
沒收銷燬，吸食器肆個及分裝袋拾陸個，均沒收。
    事  實
一、甲○○前因施用毒品案件，經觀察、勒戒後，認無繼續施用毒品之傾向，業經台
    灣宜蘭地方法院檢察署檢察官於民國九十年六月十一日以九十年度毒偵緝字第一
    五一號不起訴處分確定。詎甲○○猶未思悔改，於五年內，復分別基於施用第一
    級毒品海洛因及第二級毒品安非他命之概括犯意，自九十一年二月間起至九十一
    年七月十三日止，連續在其位於宜蘭縣羅東鎮○○路一一一巷八之一號二樓之住
    處、台北縣板橋火車站廁所、台北縣土城市某處公園及台北縣土城市○○路○段
    一六四巷十一號四樓等處，施用第一級毒品海洛因及第二級毒品安非他命多次，
    嗣為警於九十一年七月十三日晚上十一時二十分許，在台北縣土城市○○路一六
    四巷十一號四樓查獲，並扣得海洛因十二包（淨重七十五點零八公克，包裝重六
    點三九公克）、安非他命二包（淨重六、六公克）、吸食器四個及分裝袋十六個
    ，經本院九十一年度毒聲字第二二三一號裁定送臺灣台北看守所附設勒戒處所觀
    察、勒戒後，認有繼續施用毒品之傾向，而經本院九十一年度毒聲字第二五一七
    號裁定令入戒治處所施以強制戒治在案。
二、案經台北縣警察局土城分局報請台灣板橋地方法院檢察署檢察官向本院板橋簡易
    庭聲請簡易判決處刑，經本院板橋簡易庭認不得以簡易判決處刑，移送本院普通
    庭依通常程序審理。
    理  由
一、訊據被告甲○○對於右揭事實坦承不諱，其經警採集之尿液經送台灣檢驗科技股
    份有限公司檢驗結果呈嗎啡及安非他命陽性反應，有該公司濫用藥物尿液檢驗報
    告二紙附卷可稽，並有海洛因十二包（淨重七五點零八公克，包裝重六點三九公
    克）、安非他命二包（淨重六、六公克）、吸食器四個及分裝袋十六個扣案可證
    ，前開扣案之海洛因十二包，經送法務部調查局鑑定為海洛因無誤，此有該局調
    科壹字第○六○○○六三五四號鑑定通知書一件在卷足憑。又被告前因施用毒品
    案件，經觀察、勒戒後，認無繼續施用毒品之傾向，業經台灣宜蘭地方法院檢察
    署檢察官於九十年六月十一日以九十年度毒偵緝字第一五一號不起訴處分確定等
    情，有臺灣高等法院被告全國前案紀錄表、臺灣高等法院檢察署刑案紀錄簡覆表
    、上開不起訴處分書在卷可按，而被告因前開施用毒品犯行，經本院九十一年度
    毒聲字第二二三一號裁定送臺灣台北看守所附設勒戒處所觀察、勒戒後，認有繼
    續施用毒品之傾向，亦有台灣台北看守所附設勒戒處所九十一年七月三十日函送
    之有無繼續施用毒品傾向證明書附卷可稽，是被告於觀察、勒戒期滿不起訴處分
    後，五年內再犯本件施用第一級及第二級毒品犯行，經觀察、勒戒後，認有繼續
    施用毒品之傾向，其事證明確，犯行堪以認定。
二、按毒品危害防制條例業於八十六年十月三十日經立法院三讀通過，嗣於八十七年
    五月二十日經總統公布，於八十七年五月二十二日零時起生效施行，海洛因及安
    非他命依該條例第二條第二項第一款、第二款之規定，分屬於第一級、第二級毒
    品。核被告甲○○施用海洛因犯行，係犯同條例第十條第一項之施用第一級毒品
    罪；其施用安非他命犯行，係犯同條例第十條第二項之施用第二級毒品罪。其施
    用第一級毒品海洛因、第二級毒品安非他命前後持有第一級毒品海洛因、第二級
    毒品安非他命之低度行為，均為施用之高度行為所吸收，均不另論罪。其多次施
    用第二級毒品安非他命及二次施用毒品海洛因之犯行，時間緊接，犯罪構成要件
    相同，均顯係基於概括犯意反覆為之，均應依刑法第五十六條連續犯之規定論以
    一罪，並分別加重其刑。再其所犯上開二罪，犯意各別，罪名互異，應分論併罰
    。爰審酌被告施用毒品戕害身心、害人害己及被告前因施用毒品，經法院送觀察
、勒戒後，猶不思戒絕革除惡習，仍犯本件施用毒品犯行，且有繼續施用毒品之
    傾向，併審酌其犯罪之動機、目的、手段、品行、生活狀況、智識程度、犯罪所
    生之損害等一切情狀，分別量處如主文所示之刑，並定其應執行刑。
三、扣案之第一級毒品海洛因十二包（淨重七十五點零八公克，包裝重六點三九公克
    ）、安非他命二包（淨重六、六公克），均係查獲之毒品，屬違禁物，不問屬於
    犯人與否，應依毒品危害防制條例第十八條第一項前段之規定沒收銷燬之。另扣
    案之吸食器四個及分裝袋十六個為被告所有，供犯罪所用之物，爰依刑法第三十
    八條第一項第二款沒收之。
據上論斷，應依刑事訴訟法第二百九十九條第一項前段，毒品危害防制條例第十條第
一項、第二項、第十八條第一項前段，刑法第十一條前段、第五十六條、第五十一條
第五款、第三十八條第一項第二款，判決如主文。
本案經檢察官林珮菁到庭執行職務。
中      華      民      國    九十二    年      三      月     十三     日
                            台灣板橋地方法院刑事第四庭
                                法  官  陳明珠
右正本證明與原本無異
如不服本判決，應於送達後十日內，向本院提出上訴狀。
                                書記官  陳慧儷
中      華      民      國    九十二    年      三      月     十三     日
附錄所犯法條：
毒品危害防制條例第十條第一項、第二項
施用第一級毒品者，處六月以上五年以下有期徒刑。
施用第二級毒品者，處三年以下有期徒刑。


司法院資訊處製作；財團法人民間司法改革基金會備份。
